de: Sportartikel > Athletik > Gymnastik > Turn-Trainingshilfen > Gymnastik-Sprungpferde: Sprungkästen
es: Equipamiento deportivo > Equipamiento para atletismo > Gimnasia > Ayudas para el entrenamiento de gimnasia > Zapatillas de salto para gimnasia: Cajones de salto para gimnasia
tr: Spor Malzemeleri > Spor Ekipmanları > Jimnastik > Jimnastik Eğitim Araçları > Jimnastik Atlama Eğitmenleri: Jimnastik atlama kasaları
cs: Sportovní potřeby > Atletické sporty > Gymnastika > Tréninkové pomůcky na gymnastiku > Přeskokové stoly pro gymnastiku: Gymnastické švédské bedny
nl: Sportartikelen > Lichaamssporten > Gymnastiek > Trainingshulpmiddelen voor turnen > Springtrainers voor turnen: Turnkasten
zh-CN: 体育用品 > 田径 > 体操 > 体操训练辅助用品 > 体操跳马训练鞋: 体操跳箱
zh-TW: 體育用品 > 競技體育 > 體操 > 體操訓練輔助器具 > 體操跳馬訓練用具: 體操跳箱
ro-RO: Articole sportive > Atletism > Gimnastică > Articole antrenament pentru gimnastică > Articole pentru antrenamente de sărituri gimnastică: Cutii pentru săritura la cal
fi: Urheilutarvikkeet > Urheilu > Voimistelu > Voimistelun harjoitusvälineet > Voimisteluhyppyjen harjoitteluvälineet: Voimistelun hyppyarkut
th: อุปกรณ์กีฬา > การกีฬา > ยิมนาสติก > อุปกรณ์ช่วยฝึกซ้อมยิมนาสติก > ตัวช่วยฝึกกระโดดข้ามในยิมนาสติก: บล็อกกระโดดยิมนาสติก
pt-PT: Artigos de desporto > Atividade desportiva > Ginástica > Auxiliares de treino para ginástica > Artigos de treino em mesa para ginástica: Plintos de salto de ginástica
pl: Sprzęt sportowy > Sport > Gimnastyka > Pomoce treningowe do gimnastyki > Trenażery do skoków gimnastycznych: Skrzynie gimnastyczne
bg-BG: Спортни стоки > Спортни занимания > Гимнастика > Помощни средства за тренировка по гимнастика > Оборудване за практикуване на прескок: Гимнастически кутии за скок
el: Αθλητικά είδη > Αθλητισμός > Ενόργανη γυμναστική > Βοηθήματα προπόνησης ενόργανης γυμναστικής > Εξοπλισμός εκπαίδευσης για άλματα στη γυμναστική: Κιβώτια άλματος ενόργανης γυμναστικής
sk-SK: Športový tovar > Atletika > Gymnastika > Gymnastické tréningové pomôcky > Gymnastické trenažéry cvičenia na švédskej debne: Gymnastické skokanské dosky
ko: 스포츠용품 > 운동 > 체조 > 체조 훈련 장비 > 체조 발구름판 트레이너: 체조용 뜀틀
ja: スポーツ用品 > スポーツ競技 > 体操 > 体操練習器具 > 体操跳馬トレーナー: 体操用跳び箱
en: Sporting Goods > Athletics > Gymnastics > Gymnastics Training Aids > Gymnastics Vaulting Trainers: Gymnastics Vault Boxes
fr: Équipements sportifs > Divers sports > Gymnastique > Aides à l’entraînement de gymnastique > Entraînement au saut de gymnastique: Plinths de gymnastique
sv: Sportartiklar > Idrott och sport > Gymnastik > Gymnastikträningshjälpmedel > Hopptränare för gymnastik: Plintar för gymnastik
da: Sportsartikler > Atletik > Gymnastik > Gymnastiktræningshjælpemidler > Gymnastikbukke: Springkasser til gymnastik
lt-LT: Sporto prekės > Atletika > Gimnastika > Gimnastikos treniruočių pagalbinės priemonės > Gimnastikos šuolių per ožį treniruokliai: Gimnastikos šuolių dėžės
vi: Dụng cụ thể thao > Điền kinh > Thể dục dụng cụ > Dụng cụ hỗ trợ luyện tập thể dục dụng cụ > Dụng cụ tập nhảy thể dục dụng cụ: Hộp nhảy thể dục dụng cụ
hr-HR: Sportska oprema > Atletika > Gimnastika > Gimnastička pomagala za vježbanje > Trenažeri za skakanje za gimnastiku: Kutije za skok za gimnastiku
hu: Sportszerek > Atlétika > Gimnasztika > Gimnasztikai edzősegédek > Gimnasztikai ugróedzők: Ugrószekrények
ru: Спортивные товары > Соревновательный спорт > Гимнастика > Тренировочный инвентарь для гимнастики > Инвентарь для отработки опорных прыжков: Гимнастические прыжковые тумбы
nb: Sportsutstyr > Friidrett > Gymnastikk > Hjelpemidler for turntrening > Trenere for turnhopp: Hoppekasser for turn
sl-SI: Športna oprema > Šport > Gimnastika > Gimnastični pripomočki za vadbo > Pripomočki za vadbo gimnastiko preskoka: Gimnastične skrinje za preskoke
pt-BR: Artigos esportivos > Artigos para prática de esportes > Ginástica > Auxílios de treinamento de ginástica > Treinadores de ginástica de salto: Caixas de salto de ginástica
it: Articoli sportivi > Sport > Ginnastica > Ausili per l'allenamento della ginnastica > Dispositivi per volteggio per ginnastica: Plinti per ginnastica